【裁判字號】    97,交聲,583
【裁判日期】    970522
【裁判案由】    聲明異議
【裁判全文】
臺灣彰化地方法院刑事裁定             97年度交聲字第583號
原處分機關  交通部公路總局臺中區監理所彰化監理站
異  議  人
即受處分人  甲○○
上列受處分人因違反道路交通管理處罰條例案件，對於交通部公
路總局臺中區監理所彰化監理站民國97年4 月9 日所為之處分（
彰監四字第裁64-I00000000號），聲明異議，本院裁定如下：
    主    文
異議駁回。
    理    由
一、按汽車駕駛人停車時，停車時間、位置、方式、車種不依規
    定者，處新臺幣（下同）600 元以上1,200 元以下罰鍰，道
    路交通管理處罰條例第56條第1 項第9 款定有明文。
二、原處分意旨略以：異議人即受處分人甲○○於民國（下同）
    97年3 月9 日下午5 時，將其所有之車號5031-NF 號自小客
    車，停放於彰化縣鹿港鎮○○路325 號對面，有「停車時間
    、位置、方式、車種不依規定」之違規行為，經彰化縣警察
    局鹿港分局員警依道路交通管理條例第56條第1 項第9 款規
    定，掣開彰警交字第I00000000 號舉發違反道路交通管理事
    件通知單，嗣受處分人提出申訴，然原處分機關函請舉發單
    位調查結果，仍認受處分人有前揭違規之行為，是原處分機
    關於97年4 月9 日，以彰監四字第裁64-I00000000號裁決書
    裁處受處分人罰鍰600 元，於法並無不合等語。
三、聲明異議意旨略以：受處分人甲○○對於97年3 月9 日下午
    5 時，將其所有之車號5031-NF 號自小客車，停放於彰化縣
    鹿港鎮○○路325 號對面並無爭執，惟認為上述地點之停車
    位置原本為7 格之機車停放格，因主管機關重新規劃，將前
    2 格塗銷、後五格保留外圈，內部直線則直接塗黑而成為汽
    車停車格，係因後來路面施工、年久失修，致前開塗黑之處
    剝落，形成舊有機車停車格線再度顯露之情形，故認該地點
    是否係汽車合法停車位置，並不明確；且其於接獲罰單後，
    曾赴警局欲釐清問題真相，值班員警亦無法明確認定該處停
    車格之性質；再其曾將相關照片及資料寄送予彰化縣交通隊
    承辦人員，該承辦人員亦認為前揭地點停車線之規劃，因工
    程單位的破壞、年久剝落，實難讓人加以辨認，不應因此加
    以裁罰；再上揭停車位置距離警局不到50公尺，每天幾乎都
    有車輛停放，從未見過相關員警取締或勸導，故舉發機關之
    舉發標準讓人難以理解，爰依法聲明異議，請求撤銷原處分
    云云。
四、受處分人甲○○於97年3 月9 日下午5 時，將其所有之車號
    5031-NF 號自小客車，停放在彰化縣鹿港鎮○○路325 號對
    面，有照片2 張在卷可稽（見本院97年度交聲字第583 號卷
    第6 頁），且為受處分人所不爭執，堪認屬實。受處分人雖
    辯稱：前開停車地點原本為7 格之機車停放格，因主管機關
    重新規劃，將前2 格塗銷、後五格保留外圈，內部直線則直
    接塗黑而成為汽車停車格，係因後來路面施工、年久失修，
    致前開塗黑之處剝落，形成舊有機車停車格線再度顯露之情
    形，故認該地點是否係汽車合法停車位置，並不明確，不應
    構成違規裁罰之依據云云。惟查：
（一）彰化縣鹿港鎮○○路326 號前（即上開路段325 號對面）
      之停車格配置，係於92年中，因鹿港鎮市區停車秩序之規
      劃，設為機車停車格，嗣該處因設置有臺灣電力公司變電
      箱控制器，恐影響公務之執行，而將該處機車停車格線予
      以塗銷，並未曾有將該處改設為汽車停車格之規劃或設置
      ，有彰化縣警察局97年5 月6 日彰警交字第0970024331號
      函1 紙在卷可參（見本院97年度交聲字第583 號卷第16頁
      ），是該處自始並非合法之汽車停車格，堪可認定。
（二）受處分人雖提出現場照片4 張（見本院97年度交聲字第58
      3 號卷第8 、9 頁），欲證明前開地點格線設置之情形，
      惟觀諸前揭照片，僅足證明該處經塗黑之機車停車格線確
      有部分剝落之狀況，尚未能達到使人誤認為合法汽車停車
      格線之狀態；再將舉發機關舉發之照片2 張（見本院97年
      度交聲字第583 號卷第6 頁），與前開受處分人提供之照
      片4 張加以比對後，可知，若以受處分人停放之自小客車
      左後車輪處之圓形人孔蓋為基準，該圓形人孔蓋與受處分
      人之自小客車車頭間地面，仍有明顯、未脫落之白色機車
      停車格線，可供辨識，受處分人停放車輛於該處時，當無
      視而不見之可能甚明，是受處分人既將所有之自小客車停
      放在下方仍有機車格線、非完全空白之停車格內，即有「
      停車時間、位置、方式、車種不依規定」之違規，亦可認
      定。
五、是以，受處分人上開所辯，並無足採，彰化縣警察局鹿港分
    局員警，以受處分人違反道路交通管理處罰條例第56 條第1
    項第9 款之規定，掣開97 年3 月9 日彰警交字第I00000000
    號舉發違反道路交通管理事件通知單（見本院97年度交聲字
    第583 號卷第5 頁），交通部公路總局臺中區監理所彰化監
    理站於97年4 月9 日，以彰監四字第裁64-I00000000號違反
    道路交通管理事件裁決書，裁處受處分人罰鍰600 元（見本
    院97年度交聲字第583 號卷第7 頁），於法均無不當，受處
    分人之異議為無理由，應予駁回。
據上論斷，應依道路交通管理處罰條例第87條第2 項，道路交通
案件處理辦法第19條，裁定如主文。
中    華    民    國    97    年    5     月    22    日
                          刑事第三庭  法  官 林秉暉
以上正本證明與原本無異。
如不服本裁定，應於裁定送達後5日內向本院提出抗告狀（須附
繕本）。
中    華    民    國    97    年    5     月    23    日
                                      書記官  梁高賓


司法院資訊處製作；財團法人民間司法改革基金會備份。
